宣示判決筆錄
原      告  新安東京海上產物保險股份有限公司臺中分公司

法定代理人  王文龍  
訴訟代理人  曾賜源  
被      告  周鈺凱  



上列當事人間111年度中小字第1782號（原案號：111年度中簡字
第980號）請求侵權行為損害賠償（交通）事件，於中華民國111
年4月27日上午10時5分整在臺灣臺中地方法院臺中簡易庭宣示判
決，出席職員如下：
    法      官  林筱涵
    書  記  官  張峻偉
朗讀案由。
法官朗讀主文宣示判決如下：
    主      文
被告應給付原告新臺幣伍萬柒仟陸佰玖拾捌元，及自民國一一○
年十二月四日起至清償日止，按週年利率百分之五計算之利息。
訴訟費用新臺幣壹仟元由被告負擔。
本判決得假執行。
    事實及理由之要領
一、原告主張：被告於民國110年4月11日21時許，駕駛車牌號碼
    000-0000號自用小客車，行經臺中市東區振興路與東光園路
    口，因未注意車前狀況，碰撞原告所承保、訴外人詹學頤所
    駕駛，且為訴外人何春玉所有之車牌號碼000-0000號自用小
    客貨車（下稱系爭車輛），致系爭車輛受損，修復費用共計
    新臺幣（下同）151,305元（含工資費用25,125元、烤漆費
    用22,172元、零件費用104,008元），而系爭車輛受損部分
    業由原告依保險契約予以理賠。為此，爰依保險法第53條之
    規定及侵權行為之法律關係，請求被告賠償上開零件折舊後
    之修復費用57,698元，並聲明：被告應給付原告57,698元，
    及自起訴狀繕本送達翌日起至清償日止，按週年利率百分之
    5計算之利息。
二、上開原告主張之事實，業據其提出車輛維修保險賠款付承修
    廠商同意書、行車執照、統一發票、估價單、車損照片、道
    路交通事故現場圖為證，並經本院向臺中市政府警察局第三
    分局調取本件交通事故之道路交通事故現場圖、調查報告表
    、談話紀錄表、補充資料表、現場及車損照片、路口監視器
    畫面光碟核閱無誤。被告已於相當時期受合法之通知，而於
    言詞辯論期日不到場，亦未提出準備書狀爭執，本院依上開
    證據之調查結果，堪信原告所陳上情為真正。從而，原告依
    保險法第53條之規定及侵權行為之法律關係，請求被告給付
    零件折舊後之修復費用57,698元（即工資費用25,125元、烤
    漆費用22,172元、零件費用10,401元），及自起訴狀繕本送
    達翌日即110年12月4日起（見本院卷第85頁送達證書）至清
    償日止，按週年利率百分之5計算之利息，為有理由，應予
    准許。
三、訴訟費用負擔及假執行宣告之依據：民事訴訟法第78條、第
    436條之19第1項、第436條之20。
如不服本判決，應於送達後二十日內，以判決違背法令為理由，
向本院提出上訴狀並表明上訴理由（上訴理由應表明一、原判決
所違背之法令及其具體內容；二、依訴訟資料可認為原判決有違
背法令之具體事實），如於本判決宣示後送達前提起上訴者，應
於判決送達後廿日內補提上訴理由書（須附繕本）。
中　　華　　民　　國　　111 　年　　4 　　月　　27　　日
                  臺灣臺中地方法院臺中簡易庭
                                  法  官  林筱涵
                                  書記官  張峻偉
以上正本證明與原本無異。
中　　華　　民　　國　　111 　年　　4 　　月　　27　　日
                                  書記官  張峻偉